【裁判字號】    89,易,4112
【裁判日期】    891205
【裁判案由】    傷害
【裁判全文】
臺灣板橋地方法院刑事判決                        八十九年度易字第四一一二號
    公  訴  人  臺灣板橋地方法院檢察署檢察官
    被      告  甲○○
右被告因傷害案件，經檢察官提起公訴（八十九年度偵字第一七九００號），本院判
決如左：
    主  文
甲○○傷害人之身體，處拘役肆拾日，如易科罰金，以佰元折算壹日。
    事  實
一、甲○○因停車問題與鄰居乙○○生有嫌隙，竟基於傷害之犯意，於民國八十九年
    六月七日（起訴書誤載為十七日）下午六時三十分許，在台北縣新莊市○○路一
    ０二號一、二樓之樓梯間，自後方將乙○○撲倒在地，並徒手毆打乙○○之頭部
    、身體等處，致乙○○受有頭部挫傷、頸部扭傷及左手肘多處挫傷（一乘一公分
    共三處）等傷害。
二、案經乙○○訴由台北縣警察局新莊分局報請臺灣板橋地方法院檢察署檢察官偵查
    起訴。
    理  由
一、訊據被告甲○○固坦承曾於右揭時地與被害人乙○○發生肢體衝突，惟矢口否認
    有傷害之犯行，並辯稱：伊於右揭時地因停車問題質問乙○○，乙○○不高興推
    了伊一下，伊始拉扯乙○○之頭髮，乙○○因此蹲下來，並踢伊腹部，但乙○○
    並未跌倒受傷云云。惟查，右揭事實業據被害人乙○○於警訊時、檢察官偵查中
    及本院審理時堅指不移，且乙○○因遭被告毆打致受有頭部挫傷、頸部扭傷及左
    手肘多處挫傷（一乘一公分共三處）等傷害，亦有臺灣省立臺北醫院八十九年六
    月七日診斷證明書一份附卷可稽；又乙○○懷有身孕，自八十九年四月十三日起
    即領有孕婦健康手冊，其最後月經日期為八十九年二月十八日，預產期為同年十
    一月二十四日，業經乙○○提出孕婦健康手冊為證，並經本院勘驗屬實，則案發
    當時被害人已懷有四個多月身孕，衡情乙○○應不可能枉顧胎兒健康而故意挑釁
    被告並發生肢體衝突，是被告所辯有悖於常情事理，殊難憑信。本案事證明確，
    被告犯行洵堪認定。
二、核被告所為，係犯刑法第二百七十七條第一項之傷害罪。爰審酌被告之犯罪動機
    、目的、手段、犯罪時所受之刺激、被害人受傷之程度及被告犯罪後仍飾詞圖卸
    刑責，未見悔意等一切情狀，量處如主文所示之刑，並諭知易科罰金之折算標準
    。
據上論斷，應依刑事訴訟法第二百九十九條第一項前段，刑法第二百七十七條第一項
、第四十一條，罰金罰鍰提高標準條例第一條前段、第二條，判決如主文。
本案經檢察官潘翠雪到庭執行職務
中      華      民      國      八十九    年    十二    月      五      日
                                      臺灣板橋地方法院刑事第三庭
                                          法  官  樊  季  康
右正本證明與原本無異
如不服本判決應於送達後十日內向本院提出上訴狀
                                          書記官  馬  秀  芳
中      華      民      國      八十九    年    十二    月      八      日
附錄本案論罪科刑法條全文
刑法第二百七十七條第一項：傷害人之身體或健康者，處三年以下有期徒刑、拘役或
一仟元以下罰金。


司法院資訊處製作；財團法人民間司法改革基金會備份。
